# 整体资产是个什么意思？

提问人：kingjoe 时间：2012-04-11 15:50:15
整体资产是个什么意思？ 1 、全部资产？ 2 、全部净资产？

回答人：chenyiwei
这应当是一个税务概念，是指整体转让企业法人的全部资产、债权、债务及劳动力。

提问人：kingjoe 时间：2012-07-04 11:18:44
回复 chenyiwei 的帖子
陈老师，税务上的“整体资产”与会计上的“净资产”有什么区别和联系吗？

回答人：chenyiwei
个人理解，会计上的“净资产”更常见地是针对法人主体，是以法人的股权为代表，所以转让净资产实际上是转让法人的股权，即股权交易；而“整体资产”可以是企业法人直接转让其自身的各项资产和负债，即资产交易。